# 请教陈版：控股股东增持上市公司股票会计处理

提问人：kingsen307 时间：2020-12-16 22:55:00
陈老师 现有一客户从二级市场购买控股的上市公司股票 作为交易性金融资产核算（适用老金融准则）原持有的股票作为长投核算且尚在锁定期 企业解释 这部分股票将短期内在二级市场交易售出 请问是否合理？

回答人：chenyiwei
不可以这样处理。因为对被投资企业是具有控制权的，因此增持的股份也是作为长期股权投资处理（视同购买少数股权），不能因为持有意图是短期内出售而作为金融资产核算。